# 收购合并范围外关联方会计处理

提问人：akiazhou 时间：2020-10-09 11:33:08
请教陈版相关会计处理
背景如下：
甲集团子公司A 公司持有B公司70% 股权，甲集团合并外关联方乙公司（同受甲集团最终控股股东控制）持有B公司30%股权，现A公司按照公允价值收购乙公司20%的股权但不具重大影响。该笔交易站在甲集团合并报表的角度，我理解应当按照收购对价确认为可供出售金融资产（新准则生效后作为公允价值变动计入其他综合收益的金融资产）。如果站在最终控股股东的合并报表角度则应当调整资本公积。站在甲集团合并报表角度，是否会对B公司的少数股东权益有所影响？如果A公司收购乙公司股权达到40%并作为合营企业，那么相关结论是否会有影响？非常感谢！

回答人：chenyiwei
由于甲集团不控制乙公司（不论是否具有重大影响或共同控制），所以乙公司持有的B公司股权在甲集团合并报表层面仍作为少数股权，不影响甲集团合并报表层面与B公司相关的少数股东权益。